# 关于同一控制下合并净资产为负的子公司的问题请教，谢谢！

提问人：alony 时间：2017-07-16 16:52:24
关于同一控制下合并净资产为负的子公司的问题请教： 1 、比如该子公司注册资本 1000 万，净资产为 -1800万，购买价格为 500 万元，同一控制下收购100%股权。 则母公司收购时单体报表处理： Dr：长投 0 Dr：资本公积 500 万 Cr：银行存款 500 万 合并抵消分录： Dr：股本 1000 万 Cr：资本公积 1000 万 这样处理没错吧？ 2 、若该子公司日后逐渐盈利，慢慢扭亏为盈，还需要有什么转回的操作吗？ 个人感觉是不是不用有什么处理了，每年合并时 仍按上述抵消分录一直做下去就行吧？ 谢谢！

回答人：chenyiwei
1 、可以。 2 、后续年度编制合并报表时无需特殊的转回处理，继续沿用该抵销分录即可。

提问人：alony 时间：2017-08-17 22:51:28
陈老师，抵消时是： Dr：股本 1000 万 Cr：资本公积 1000 万 还是 Dr：股本 1000 万 Cr：留存收益 1000 万 比较好呢？ 谢谢！

回答人：chenyiwei
前一种做法合理，贷记资本公积。

提问人：alony 时间：2017-08-18 18:00:48
您为何觉得抵资本公积更合理呢？ 这样抵销完会新增一块资本公积，我感觉想不出增加一块资本公积的理由呢。。

回答人：chenyiwei
同一控制下合并的抵销处理，都应首先将被合并方的实收资本调整到合并方的留存收益。代表这也是合并集团的实际控制人对合并集团的一项历史上的资本性投入。